【裁判字號】    92,訴,594
【裁判日期】    920903
【裁判案由】    強盜等
【裁判全文】
臺灣臺南地方法院刑事判決                          九十二年度訴字第五九四號
    公  訴  人  臺灣台南地方法院檢察署檢察官
    被      告  丙○○
    被      告  乙○○
    被      告  庚○○
    右三人共同
    指定辯護人  甲○○  本院公設辯護人
右列被告因強盜等案件，經檢察官提起公訴（九十二年度偵字第三七七二號、九十二
年度偵字第三九一一號），本院判決如左：
    主  文
丙○○意圖為自己及他人不法之所有，結夥三人以上，攜帶兇器，以強暴、脅迫至使
不能抗拒，而取他人之物，處有期徒刑柒年壹月。
庚○○共同意圖為自己及他人不法之所有，攜帶兇器，以強暴、脅迫至使不能抗拒，
而取他人之物，處有期徒刑柒年陸月。
乙○○意圖為自己及他人不法之所有，結夥三人以上，攜帶兇器，以強暴、脅迫至使
不能抗拒，而取他人之物，處有期徒刑柒年陸月。
    事  實
一、緣庚○○因曾多次將廢五金變賣予位於台南市○○路一九九號之證寰五金有限公
    司（下稱證寰公司），因而結識辛○○，並得知證寰公司營運之現金均係由辛○○以其所有自用小客車（車號：六Ｓ—０五二０號）負責載送，且載運時間為上
    班時間每日早晨七時至八時許。庚○○見有機可趁，並知悉其友人戊○○因長期
    吸食毒品（現通緝中，另行審結）亟需用錢，即於民國（下同）九十二年三月十
    四日，先帶同戊○○至證寰公司初步勘查地形，並經二人評估後認為強盜取財之
    計畫可行，遂由戊○○再聯繫丁○○（現通緝中，另行審結），以及積欠地下錢
    莊債務之丙○○，於九十二年三月十六日早上某時許，四人齊至嘉義縣布袋鎮某
    不詳廟口聚會，由庚○○提供證寰公司作為強盜標的，並告知丙○○、丁○○、
    戊○○三人有關辛○○於上班時間每日早晨七時至八時許，以其所有自用小客車
    載送證寰公司營運用現金，並將現金以黑色提袋放在駕駛座旁座位上運送等相關
    情報，戊○○當場即提議四人一同強盜取財，並徵得四人之同意參與強盜取財計
    畫後，即由丁○○策劃強盜取財之細節，四人並約定於九十二年三月十七日早上
    六時許，在丙○○位於嘉義縣布袋鎮東港一二一之一號住處會合，再出發至證寰
    公司以下手為之計畫，最後經渠等四人議定各人之分工情形如下：【先推由丙○○至租車行租用一輛自用小客車，供作強盜取財時之交通工具，並由丙○○負責
    購買一支開山刀（未扣案）以備強盜取財之用，且因戊○○、丁○○、丙○○三
    人對台南地區地形並不熟悉，為免屆時強盜取財時因迷路而錯過下手時機，遂由
    丙○○主動表示由其負責再聯繫熟悉台南地形之友人乙○○入夥，以便推由乙○○負責駕車，而其餘三人即丙○○、丁○○、戊○○則分擔強盜行為之實施，此
    提議獲在場四人同意後，即由丙○○負責在會後聯繫乙○○加入。四人又決議到
    達證寰公司途中，先推由丁○○負責下車竊取另一輛自用小客車之車牌二面，用
    以懸掛於前開租用之車輛上，以便下手強盜時能掩人耳目；且到達證寰公司時，
    則先由庚○○在車上向丁○○指出強盜對象辛○○其人及該運送現金之車輛後，
    即由丁○○下車以持開山刀砍殺辛○○之強暴、脅迫之方式至使辛○○不能抗拒
    ，同時掩護戊○○及丙○○下車取走辛○○車上放置現金之提袋，於得手後，即
    由乙○○負責搭載丙○○、丁○○、戊○○、庚○○一同逃離現場】。丙○○會
    後即基於前開犯意聯絡，先於同日下午某時許，親至乙○○位於嘉義縣布袋鎮東
    港八十六號之住處，將強盜取財計畫告知乙○○，並告知其負責部分為擔任駕駛
    工作，事後並得與丙○○、丁○○、戊○○均分強盜所得之款項，乙○○因積欠
    他人債務，亟需用錢，遂表示同意參與強盜取財計畫，二人並相約於翌日早上六
    時許，與其他三人即丁○○、戊○○、庚○○共同於丙○○上址住處會合，以實
    行強盜取財計畫。丙○○與乙○○二人議定後，又基於強盜取財之前開犯意聯絡
    ，於同日十七時十五分許至嘉義市○○路四六０號環興租車行，以其自身名義，
    向該租車行員工蔡尚德登記租用一輛自用小客車（車號：三Ｋ—六一０五號），
    又至某不詳夜市購買開山刀一把，以預備為強盜取財之用。
二、於九十二年三月十七日上午六時許，戊○○、丁○○、乙○○、庚○○四人即在
    丙○○住處與丙○○會合，並推由丙○○攜帶其購買之開山刀，一同搭乘由乙○○駕駛之前開承租之自用小客車，出發至證寰公司。於行駛至台南縣七股鄉大潭
    村二十六之十六號附近，丁○○依照前開強盜取財之謀議，基於意圖為自己及戊○○、丙○○、乙○○、庚○○等四人不法之所有，持客觀上足供兇器使用之鉗
    子一支（未扣案），下車竊取己○○所有停放路旁之自用小客車之車牌二面（車
    號：七Ｊ—六二七二號），再將竊來之車牌換掛於前開租賃之自用小客車上，並
    將原車牌帶上車以便作案後再予換回，渠等五人眼見即將到達證寰公司，又趁機
    確認之前所商議之強盜取財計畫之具體步驟，待同日七時許到達證寰公司後，渠
    等五人即在庚○○帶領下埋伏在該公司大門附近，但因當天辛○○並未如常載運
    現金至證寰公司，庚○○即趁機就辛○○為何人加以指明並確認辛○○用來載運
    現金車輛之車號確為六Ｓ—０五二０號無誤後，渠等五人即先各自返家，並共同
    議定推由戊○○、丁○○、丙○○、乙○○四人依前開計畫在九十二年三月十九
    日早上七時至八時許，承接上開犯意，接續為強盜取財之計畫，而庚○○則為免
    遭辛○○識破，不須同行，待取得強盜款項後，再由丁○○轉交其所應朋分之款
    項。
三、於九十二年三月十九日上午七時許，乙○○即依照渠等五人所商議之強盜取財計
    畫，駕駛已換掛車牌為車號七Ｊ—六二七二號之前開租用車輛，並仍推由丙○○
    攜帶相同之開山刀一把，與戊○○、丁○○、丙○○四人至證寰公司門前埋伏，
    迨至同日七時五十分許，辛○○即駕駛其所有自用小客車（車號：六Ｓ—０五二
    ０號）載運現金至證寰公司，並在公司門前停車，於辛○○下車要解除保全設定
    之際，丁○○即持備妥之開山刀一把，衝向辛○○，並以揮舞開山刀之強暴、脅
    迫方式至使辛○○因害怕遭丁○○砍殺而不能抗拒下，棄車轉往公司大門右邊道
    路逃跑，丁○○則在後持開山刀緊追之，以防止辛○○趁隙跑回其所有前開車輛
    而妨害渠等下手強盜置放於該車駕駛座旁之現金，同時乙○○則依戊○○之指示
    ，將車駛向辛○○前開車輛旁，再由丙○○及戊○○下車強盜置放於駕駛座旁之
    提袋一只（內係證寰公司所有財物，包含現金新台幣五十八萬八千六百四十元一
    份、六萬八千四百四十七元一份、支票三張、存摺一本、印章二枚），並於得手
    後一同返回車內，再由乙○○駕車往丁○○追躡辛○○之方向行駛，由戊○○在
    車內喊叫：錢拿到了，快上車等語，丁○○聞訊後即不再追趕辛○○而返回車內
    ，渠等四人即由乙○○駕車逃離現場。
四、嗣於同日上午七時五十五分許，乙○○行經台南市○○路與培安路交叉口時，適
    與施俊傑所駕駛之自用大貨車（車號ＴＸ—五０一號）相撞，丙○○與丁○○為
    免因發生交通事故後，恐遭循線之員警發現強盜取財之內情，遂下車將該租用車
    輛之車牌換掛回原車牌之車號三Ｋ—六一０五號，並要求施俊傑不要報警，再由
    丁○○將內裝有五十八萬八千六百四十元之一份自提袋內取出（其他另一份現金
    則未為丁○○發覺），並將竊取之車牌（車號七Ｊ—六二七二號）及提袋一併丟
    棄於車禍附近培安路二二九巷對面路旁之菜園內，再由丙○○與丁○○二人合力
    將租用之車輛推至路旁後，由丁○○與戊○○、丙○○三人共乘一輛計程車至丙○○前開住處，乙○○則因車禍受傷，而獨自一人搭乘另一部計程車返回其位於
    嘉義縣布袋鎮東港里東港八十六號住處。丁○○、戊○○、丙○○三人至丙○○
    住處後，即由丁○○負責朋分贓款，並議定渠等三人及乙○○各分得六萬五千元
    ，乙○○部分由丙○○轉交，其中二十萬元則交付丙○○供日後賠償租車損失之
    用，丁○○並稱其餘款項約十二萬元將再轉交庚○○；至於其中一份包裝為六萬
    八千四百四十七元現金之紙袋，因丁○○、戊○○、丙○○三人均未發覺，而未
    取之，並將該紙袋連同存摺一本、印章二枚仍放回提袋內，再由戊○○、丁○○
    二人丟棄在台南市○○路二二九巷二號對面之茶園內，迄於九十二年三月十九日
    上午十時許，為路人吳金寶拾獲而送交員警處理。同時丙○○因警方追緝而覺事
    跡敗露，遂於九十二年三月十九日二十一時許主動向警方自白後，同時交出贓款
    三萬八千元（已花用二萬七千元），警方並根據其供述，循線至嘉義長庚醫院三
    Ｃ二０號病房中丙○○之夾克內取出贓款二十萬元，並在丙○○帶領下至台南市
    ○○路二二九巷附近菜園查獲遭丁○○丟棄之車牌號碼為七Ｊ—六二七二號之車
    牌一面；同時於同日二十二時許，在嘉義縣布袋鎮○○路溫府元帥廟查獲庚○○
    ，並扣得贓款四千五百元；再於翌日十七時三十分許，在嘉義長庚醫院查獲乙○○，並當場扣得贓款四萬二千元（已花用二萬三千元，公訴意旨誤為尚未花用）
    ，而知悉上情。
五、案經台南市警察局第三分局報告台灣台南地方法院檢察署檢察官偵查起訴。
    理  由
一、右揭事實，業據被告丙○○於警訊時及偵審中均坦承不諱；被告乙○○則於警局
    初訊及檢察官偵查中均供認不諱；被告庚○○則係在檢察官偵查中對於右揭事實
    均坦承不諱。然被告乙○○及庚○○二人於審判中又翻異前詞，被告乙○○辯稱
    ：被告丙○○臨時找我去幫忙駕車，我根本沒有參與強盜取財的謀議，是到了十
    七日，我第一次帶他們去台南時，丁○○在七股附近下車要偷車牌，我心裡才覺
    得怪怪的，但他們還是沒有人告訴我強盜取財的計畫，一直到第二次也就是十九
    日下手強盜當天，到了現場，丁○○突然拿出開山刀，我當時嚇到，不知如何反
    應，但又不好意思放下他們不管而中途離開，在不得已的情況下，才繼續帶他們
    離開現場，沒想到後來就發生車禍，然後丙○○去我家時，就拿六萬五千元給我
    ，告訴我是醫藥費，所以我才收下云云；被告庚○○則改稱：十九日當天我根本
    不在現場，當然不可能參與強盜取財的計畫，至於十六日在廟裡商議強盜計畫時
    ，我也不在場，而且丁○○後來給我的五千元，是償還之前他積欠我的債務，與
    本件強盜案沒有關係云云。然查，被告丙○○、乙○○、庚○○與現在通緝中之
    丁○○、戊○○五人所為前開強盜取財暨竊取車牌之犯行，有下列證據資料可供
    憑採：
  (一)、證人即被害人辛○○於警訊時之指述及偵查暨本院審理時之證述（參見警卷第
      十二頁正背面及第十三頁正面，九十二年度偵字第三七七二號偵查卷第五十七
      頁背面、第五十八頁正面，本院九十二年八月二十日審理筆錄）：
      證人辛○○於警訊時之指述及偵查暨本院審理中之證述均稱：當天早上七點五
      十分左右，我要去公司開門，車子開到公司大門停好後，我下車欲解除保全設
      定時，突然有人持開山刀從一輛車上衝下來，而且正朝我的方向衝過來，刀子
      大約是三十公分長的開山刀，那個人拿刀子追著我跑，而且因為當時我沒馬上
      跑開的話，他手中揮舞的開山刀，就從我頭上的方向砍下來，一定會砍到我，
      所以我很害怕，根本沒辦法反抗。當時因為我負責公司現金的運送，而我的習
      慣又是將前放在黑色提袋內，且固定放在駕駛座旁的位置即副駕駛座上，當時
      提袋內有現金五十八萬八千六百四十元包成一份，六萬八千四百四十七元包成
      一份，支票三張，存摺一本，印章二枚。他們趁我當時被拿刀的人壓制住，而
      跑向公司大門右邊方向時，另外有二人從同一部車中下車來拿我車上的提袋，
      另一人則負責駕駛，且為方便其他二人拿提袋，該駕車者還將車開向我所駕駛
      車輛車號六Ｓ—０五二０號的旁邊，好讓其他二人下車後，就近拿提袋，當時
      拿刀的人還是持續追著我跑，追到大約距離我二、三十公分左右，剛好他們已
      將提袋拿到手，我便聽到有一人大聲叫「錢拿到了」，然後持刀的人就立刻回
      轉身去並上車，我就馬上報警，後來他們在附近發生車禍，還留下線索讓警方
      破案等語明確在卷，此參以證人辛○○與被告丙○○、乙○○、庚○○、在逃
      之戊○○及丁○○五人均無仇恨，且其自警局初訊至本院審理時所言均前後一
      致，描述又均極其具體詳盡，並非空言臆測之詞等種種情狀可知，該證人之證
      言既無瑕疵，且又核與被告丙○○之自白相符，而與客觀事實相合，自得作為
      不利於渠等五人共同強盜取財犯行不利之認定。
  (二)、被告丙○○於警訊時及偵查中之自白，及被告乙○○於警訊時及偵查中之自白
      ，以及被告庚○○於偵查中之自白（參見警卷第二頁正背面、第三頁正背面、
      第七頁正背面、第八頁正背面、第九頁正背面，九十二年度偵字第三七七二號
      偵查卷第四十二頁正面起至第四十七頁正面）：
      被告丙○○於警訊時及偵查中均供述：這件事是我們五人包括我、乙○○、庚○○、丁○○、戊○○一起去強盜的，偷車牌的事，大家也都知情，在十六日
      那天，除了乙○○以外，大家都聚在嘉義布袋東港村的廟裡聚會，共同討論去
      證寰公司強盜的事，後來我在會後經大家同意再邀請乙○○加入，由他負責駕
      駛，強盜的款項再一起均分，刀子是我在十六日聚會後去買的，車子也是同一
      天去租的，本來講好是要在十七日早上下手，但因為當天辛○○不知何故沒有
      運現金，所以沒辦法下手，當天庚○○有至現場指明強盜取財的對象讓大家認
      識，也有指出運送現金的車輛，好讓我們下手，五們五人還約好在我家集合後
      ，一起出發，由乙○○載大家去台南證寰公司實行強盜取財計畫，途中為了避
      免遭人識破，會被追查，我們還讓丁○○去偷車牌，換掛在我租來的車上，才
      又啟程至證寰公司。而因為當天沒辦法下手，所以庚○○就說三月十九日，就
      派丙○○、乙○○、丁○○、戊○○一起去就好，因為縱使他一起去也無法露
      面，因為辛○○認識他，所以我們同意他不需要再一起去，只要提供對象就好
      了，等錢強盜得手再分給他一份，但我不清楚數額多少。到了十九日，除庚○○以外，大家又集合在我家，然後一起出發，到了證寰公司，就看見辛○○開
      著車號六Ｓ—０五二０號出現在公司大門，我們等他一下車，就由丁○○拿著
      開山刀衝向他，其他人比如我、戊○○就負責下車拿辛○○車上駕駛座旁的提
      袋，乙○○就將車開近辛○○的車好讓我們就近拿提袋，我們一拿到，戊○○
      就大聲喊「錢拿到了」，然後丁○○就迅速上車，不再追辛○○，後來，我們
      就迅速逃離現場，但是途中發生車禍，乙○○受傷較重，我們幫他叫計程車送
      他回去，我則和戊○○、丁○○一起坐一部計程車同回我住處，後來，戊○○
      負責分錢，我提議因租的車撞壞，需提撥二十萬元作為賠償的錢，其他錢再均
      分，經其他人同意，就一人分六萬五千元，乙○○的部分，由我轉交給他，庚○○的部分，由戊○○拿給他等語明確在卷，核與共同被告乙○○於警訊時及
      偵查中均供述：庚○○提供我們作案對象後，然後我及丙○○、庚○○、戊○○、丁○○五人共同策劃強盜證寰公司財物，由我負責開車，由丁○○拿刀強
      盜，由丙○○及戊○○二人負責取走現金，十七日當天庚○○有去，十九日就
      沒有等語；以及被告庚○○於警訊時及偵查中之供述：當時是我提供他們作案
      對象，因為之前我曾將破銅爛鐵賣給辛○○，所以才知道證寰公司運送現金的
      習慣，十七日那天，我有帶他們去，十四日左右，還曾經帶戊○○先去看過一
      次，後來十九日那天，我就沒有一起去，不過，後來，丁○○強盜取財得手後
      ，有拿五千元給我乙節均大致相符，足以相互補強渠等三人自白之真實性，且
      參以被告丙○○及乙○○二人於警局初訊時及其後數次複訊，以及渠等三人於
      檢察官偵查中均多次簽名確認所答覆內容為真實，亦有前開卷附之筆錄足稽，
      足見被告三人所為不利於己之供述均係出於自由意志，且復觀諸渠等三人所言
      就強盜取財之分工，及竊取車牌之方式，均極其具體詳盡，且無相互捍格之處
      ，顯見該三人所為自白具有高度證明力，而堪信為真實，是以參酌前開說明，
      自得援引以為不利於被告三人之認定。
  (三)、被害人己○○於警訊時之指述及贓物認領保管單、台南縣警察局車牌遺失電腦
      輸入單、車籍資料查詢系統各一紙（參見警卷第十六頁、第十八頁正面）：
      被害人己○○指述：警方在車禍現場附近所找到的車牌號碼七Ｊ—六二七二號
      確實是我所有，是我在九十二年三月十七日七時四十分許，在自家門前發現該
      二面車牌均不見蹤影，我就向台南縣佳里分局報案等語明確在卷，核與卷附車
      籍資料查詢系統所顯示內容及台南縣警察局車牌遺失電腦輸入單各一紙均相符
      ，且與被告丙○○之自白該車牌係遭被告丁○○下車竊取之日期及地點均相一
      致，並有贓物認領保管單一紙附卷足憑，自足作為不利於被告三人之認定。
  (四)、證人吳全寶於警訊時之證述（參見警卷第十九頁）：
      證人吳全寶證述：我在九十二年三月十九日早上十時，在培安路二二九巷二號
      對面菜園芒果樹下拾獲一只背包，內有證件及現金，數額多少不清楚等語明確
      在卷，則此核與被告丙○○自白當時車禍現場丁○○為免遭警方查緝，而將提
      袋及車牌號碼七Ｊ—六二七二號之車牌丟在培安路二二九巷附近菜園乙節互核
      相符，而與客觀事實相符，且又無其他瑕疵，自得作為不利於被告三人之認定
      。
  (五)、證人即環興租車行員工蔡尚德於警訊時之證述（參見警卷第二十一頁）：
      蔡尚德於警訊時證述：車號三Ｋ—六一Ｏ五號自用小客車車主登記為李玉華，
      李玉華是環興租車行的老闆娘，這是我店內的車子沒錯，車型是馬自達，白色
      車。當時是由丙○○於九十二年三月十六日十七時十五分許，持其本人之身分
      證至店裡辦理承租手續等語明確在卷，此核與被告丙○○及乙○○二人於偵查
      中就作案時之交通工具之來源係由丙○○至租車行租用乙節互核相符，復有承
      租人代保管車輛契約書、汽車租賃約定書影本各一份，及現場馬自達白色車遭
      撞擊後之照片附卷足資佐憑，是以該證人蔡尚德之證言既具有客觀真實性，且
      又無其他瑕疵，自得以之作為不利於被告三人之認定。
  (六)、證人即與被告乙○○所駕駛作案用車輛相撞之自用大貨車司機施俊傑於警訊時
      之證述（參見警卷第二十三頁）：
      證人施俊傑於警訊時證述：當天與我發生車禍的車子是馬自達，白色車，但當
      時懸掛的車牌號碼是七Ｊ—六二七二號，後來，對方下車後，不知何故，就將
      車牌拿走，改懸掛車號三Ｋ—六一０五號車牌上去，然後命令我幫他，把車推
      到路旁，當時車上有四個人，而且還有人叫我不要報案等語明確在卷，此經核
      與被告丙○○於偵查中自白於車禍現場時，由丁○○將車牌換掉以掩人耳目乙
  節互核相符，且又與事後被告丙○○帶同警員至車禍現場附近所尋獲遭丁○○
      丟棄之車牌為七Ｊ—六二七二號乙情無違，是以證人施俊傑既與被告三人並無
      仇恨，而無憑空捏造之理，則其證言既無瑕疵，自得作為不利於被告三人之認
      定。
  (七)、被告乙○○於審判中翻異前詞之辯稱，均屬不可採信：
      被告乙○○於本院審理時改稱其根本毫不知情，而且也認為六萬五千元是醫藥
      費云云，此衡諸常情，一般人果如被告乙○○所言並不知情，則在九十二年三
      月十七日第一次五人共同至證寰公司途中，被告乙○○於本院審理時又坦承明
      知被告丁○○下車竊取車牌並換車牌乙節，則處於一般人之心態，對此顯然與
      常理不符之情況，均會擔心有觸法之風險而避之唯恐不及，但被告乙○○卻於
      九十二年三月十九日被告丙○○又約他一同至證寰公司，而仍允諾願往？此顯
      與常情有違，此其一。又被告乙○○於九十二年三月十九日當天帶同被告丙○○、丁○○、戊○○至證寰公司等候辛○○，待辛○○出現後，根據證人辛○○之前開證述可知，當時駕車之人甚且趁辛○○遭追殺時，將車開近運送現金
      之車輛，以便利被告戊○○下手取走提袋乙節觀之，足見被告乙○○當時眼見
      被告丁○○持刀追殺被害人辛○○時，絲毫並無驚嚇過度之反應，反而反應快
      速地將車靠近辛○○所駕駛前開載運現金之車輛，以配合其他被告戊○○及丙○○的取款動作，此亦與常人預見超乎預期情事時之反應大不相同，而與常情
      相違，此其二。參酌上開說明，可知被告於本院審理時所辯其於被告丁○○追
      殺辛○○時，才認識到他們可能要強盜云云，實乃事後空言卸責之詞，而不足
      採信。
  (八)、被告庚○○於本院審理時翻異前詞之辯稱，均屬不可採信：
      被告庚○○於本院審理時改稱其是提供證寰公司供其他被告變賣廢五金，並沒
      有參與強盜犯行，而且丁○○後來給他的五千元，並不是贓款，而是用來清償
      其之前欠的錢云云。然查其於偵查中之自白既具有任意性，且又有共同被告丙○○及乙○○於偵查中之自白足以補強其憑信性，則在無其他瑕疵下，自得將
      被告庚○○偵查中之自白作為認定犯罪事實之證據資料。況且被告庚○○所稱
      五千元是丁○○清償之前積欠之債務，但對該債務是因何原因而產生及於何時
      間發生卻均無法交代，足見其於本院審理時所辯僅是事後空言卸責之詞，而全
      然不足採信。
  (九)、綜上所述，可知被告丙○○、乙○○、庚○○所為前開強盜取財之計畫，乃是
      先由被告庚○○提供強盜對象，接著由被告柯啟彰找齊被告丁○○及丙○○等
      積欠他人債務而急需用錢之徒，一起策劃，再由被告丙○○找來被告乙○○加
      入，五人為該犯罪計畫之成員，彼此再互相分工，五人決議先推由被告丙○○
      至租車行租用一輛自用小客車，供作強盜取財時之交通工具，且因被告戊○○
      、丁○○、丙○○三人對台南地區地形並不熟悉，由被告乙○○負責駕駛，其
      餘三人即丙○○、丁○○、戊○○則分擔強盜行為之實施。然後於九十二年三
      月十七日至證寰公司途中，再推由被告丁○○持鉗子竊取車牌，再予改掛在租
      用的車輛上，以掩人耳目，迨至證寰公司時，則先由被告庚○○在車上指出強
      盜對象辛○○其人及該運送現金之車輛，但因該日辛○○未出現，才改至九十
      二年三月十九日，並推由被告丙○○、乙○○、丁○○、戊○○至現場為強盜
      行為之實施，於得手後，再將其中一份贓款朋分予被告庚○○乙節，事證明確
      ，已堪認定，被告丙○○、乙○○、庚○○三人之犯行均應予依法論科。
二、論罪科刑部分：
  (一)、被告丙○○、乙○○二人被訴部分之論罪：
    １、渠等二人於九十二年三月十七日在台南縣七股鄉附近竊取己○○所有前開車
        牌時，在現場者有被告丙○○、乙○○外，還包括被告庚○○、丁○○、戊○○三人，屬結夥三人以上，而渠等五人推由丁○○持客觀上足對人之身體
        、生命構成威脅之鉗子一把而竊取之，是以被告二人所犯為刑法第三百二十
        一條第一項第三款、第四款之結夥三人以上、攜帶兇器之加重竊盜罪；
    ２、渠等二人於九十二年三月十九日接續為第二次強盜行為時，與在逃之被告丁○○、戊○○四人同至證寰公司現場為強盜取財，屬結夥三人以上，而渠等
        推由被告丁○○持足以對人之身體、生命構成威脅之開山刀一把追砍被害人
        ，是以被告二人所犯為刑法第三百三十條第一項之結夥三人以上、攜帶兇器
        之加重強盜罪。
    ３、渠等二人以及在逃之丁○○、戊○○，就上揭加重竊盜及加重強盜犯行，均
        有犯意聯絡及行為分擔，皆為共同正犯。渠等二人和被告庚○○之間，就加
        重竊盜部分，三人均為實行共同正犯；就加重強盜部分，則為同謀共同正犯
        。又被告丙○○所為購買開山刀及租車之行為，均為強盜之預備階段行為，
        其再參與實行強盜取財，前階段之預備強盜行為已為後階段之實行強盜行為
        所吸收，而不另論。至渠等二人於九十二年三月十七日至證寰公司勘查地形
        及確認對象之預備行為，亦為其後二人於九十二年三月十九日所為之實行強
        盜取財行為所吸收，而不另論罪。又被告二人竊取車牌之目的在強盜取財，
        所犯上開二罪間，有手段目的之牽連犯關係，均應從一重罪之加重強盜罪論
        處。
  (二)、被告庚○○被訴部分之論罪：
    １、被告庚○○於九十二年三月十七日，與被告丙○○、乙○○、丁○○、戊○○共五人，於被告丁○○持尖銳鉗子下車在七股鄉附近竊取己○○所有前開
        車牌時，由其他人在場把風，是以被告庚○○所犯為刑法第三百二十一條第
        一項第三款、第四款之結夥三人以上、攜帶凶器之加重竊盜罪，且就此部分
        ，其與其他四人均有犯意聯絡及行為分擔，皆為共同正犯。
    ２、被告庚○○於九十二年三月十七日，雖與其他四人同至現場，但當天因未下
        手實行強盜取財，因此亦無所謂被告庚○○實行強盜取財之構成要件之問題
        ，惟其於該日之勘查地形及確認對象之行為，乃強盜取財之預備行為；至同
        年月十九日，被告庚○○根本未至現場，僅是基於共同犯罪之謀議，將他人
        即被告丙○○、乙○○、丁○○、戊○○四人之犯罪行為當作自己之行為，
        亦即其並未在強盜取財現場為加重強盜罪之任一客觀構成要件之行為，自僅
        屬加重強盜罪之同謀共同正犯，且前階段之預備行為，已為後階段之強盜取
        財實行行為所吸收。
    ３、被告庚○○竊取車牌之目的在參與強盜取財，所犯上開二罪間，有手段目的
        之牽連犯關係，應從一重之加重強盜罪論處。
  (三)、科刑部分：爰審酌被告丙○○、乙○○、庚○○之動機、犯罪手段，及三人在
      犯罪計畫中所擔任之分工，被告丙○○犯後態度良好等一切情狀，各量處如主
      文所示之刑，以示懲儆。
三、沒收部分：開山刀一支及鉗子一支並非違禁物，且均未扣案，為免將來執行上之
    困難，爰不諭知沒收，併此敘明。
四、共同被告戊○○、丁○○二人俟通緝到案，再行審結。
據上論斷，應依刑事訴訟法第二百九十九條第一項前段，刑法第二十八條、第三百三
十條第一項、第三百二十一條第一項第三款、第四款、第五十五條，判決如主文。
本案經檢察官曲鴻煜到庭執行職務
中      華      民      國      九十二      年      九      月    三    日
                                  臺灣臺南地方法院刑事第三庭
                                          法  官  謝家宜
右正本證明與原本無異。
如不服本判決，應於判決送達後十日內，向本院提出上訴狀（應附繕本）。
                                          書記官  李佩珊
中      華      民      國      九十二      年      九      月    八    日
附錄法條：
中華民國刑法第三百三十條第一項
犯強盜罪而有第三百二十一條第一項各款情形之一者，處七年以上有期徒刑。
中華民國刑法第三百二十一條第一項
犯竊盜罪而有左列情形之一者，處六月以上、五年以下有期徒刑：
一  於夜間侵入住宅或有人居住之建築物、船艦或隱匿其內而犯之者。
二  毀越門扇、牆垣或其他安全設備而犯之者。
三  攜帶兇器而犯之者。
四  結夥三人以上而犯之者。
五  乘火災、水災或其他災害之際而犯之者。
六  在車站或埠頭而犯之者。


司法院資訊處製作；財團法人民間司法改革基金會備份。
